# 请教陈版，劳务派遣费如何核算？

提问人：520369 时间：2014-09-21 22:21:56
新准则规定劳务派遣费计入职工薪酬核算，但是企业支付的劳务派遣费包含派遣人员的工资，保险，和管理费，请问是将劳务派遣费全部作为工资？还是分工资，保险，管理费分别核算？ 另劳务派遣费能作为计提福利费，工会经费，职工教育经费的基数么？ 谢谢！

回答人：chenyiwei
虽然新准则认为劳务派遣人员实质上是企业的“职工”，因此将劳务派遣相关支出也通过“应付职工薪酬”科目核算，但是因为这些人在法律上与本企业无劳动关系，因此劳务派遣相关支出是通过在“应付职工薪酬”科目下单独设置的“劳务派遣费用”科目核算的，而不是在“应付工资”、“应付福利费”明细科目中核算。 劳务派遣费用不作为计提职工福利费、工会经费和职工教育经费等的基数。

提问人：520369 时间：2014-09-21 23:19:51
谢谢！披露是不是在短期薪酬中的其他短期薪酬中列报？

回答人：chenyiwei
可以这样理解。如果金额较大的，应单列明细项目予以披露。